臺灣苗栗地方法院刑事判決　　　　　　　　　　　　　　九十一年度易字第一號
　　公　訴　人　臺灣苗栗地方法院檢察署檢察官
　　被　　　告　乙○○
右列被告因贓物案件，經檢察官提起公訴（九十年度偵字第一五六一號），本院判決
如左：
    主  文
乙○○收受贓物，累犯，處有期徒刑陸月，如易科罰金，以參佰元折算壹日。
    事  實
一、乙○○前因犯竊盜及違反麻醉藥品管理條例案件，經法院分別判處有期徒刑十月
    、三月及六月確定，甫於民國八十八年五月三日執行完畢。仍不知悔改，明知不
    詳姓名年籍之人所持有牌照號碼ＧＣ—八八八七號自小客車（按該自小客車係丙○○所有，而於八十九年七月二十一日晚上九時許，在桃園市○○路一六六號前
    失竊）為來路不明之贓物，竟基於收受贓物之故意，於不詳時、地，收受該自小
    客車。嗣乙○○夥同黎世寬、何偲汝（均另經公訴人為不起訴處分確定）於八十
    九年七月二十三日凌晨四時許，在苗栗縣南庄鄉○○村○○鄰○○○○○道路旁
  ，拆解上開自小客車時，為警當場查獲黎世寬及何偲汝，並起出前開自小客車及
    扣得乙○○所有供拆解前開自小客車之活動板手等物，乙○○則趁隙逃逸。
二、案經臺灣苗栗地方法院檢察署檢察官自動檢舉而偵查起訴。
    理  由
一、訊據被告乙○○固坦承於警方起獲前開自小客車時在場，並趁隙逃逸，且扣案之
    活動板手等物為其所有之事實，惟矢口否認有何收受贓物之犯行，辯稱：因另案
    被告黎世寬、案外人陳換松、丁○○之汽車壞掉，渠等方於八十九年七月二十二
    日晚上許十一時向其借用搬運車一部，警方查獲當時係因其欲載另案被告何偲汝
    回家，始與另案被告何偲汝前往取回前開工具及搬運車云云。經查：
    (一)、前開自小客車係丙○○所有，而於八十九年七月二十一日晚上九時許，在桃
        園市○○路一六六號前失竊之事實，業據被害人丙○○於警訊時及偵查中指
        述明確，並有贓物認領保管單、查詢車輛認可資料、行車執照及照片等附卷
        可稽。
    (二)、另案被告黎世寬、何偲汝於警訊時及另案八十九年度偵字第二九四六號（下
        稱另案）於八十九年七月二十三日初訊、九十年三月八日訊問時分別供稱：
        當時係幫助被告乙○○扶著上開自小客車之引擎、當時協助另案被告黎世寬
        及被告乙○○推拉前開自小客車等語；又參以、被告乙○○於另案偵查中
        即自承：伊僱用另案被告何偲汝於每日上午八時至下午四時從事砍木材工作
        等語，而本件卻係於凌晨四時許為警在現場查獲，、上開扣案之活動板手
        等物大部分係屬於拆解零件所用之工具，顯與砍伐木材無涉，、被告乙○○於另案偵查中復坦承：不知於案發時查獲之人為警員等語，則衡諸一般通
        常經驗判斷，若被告乙○○確係前往現場取回上述活動板手等工具，應可當
        場向警方解釋詳情，豈有畏罪而立即逃逸等情，足證被告乙○○前述辯詞，
        應為卸責之詞，要無可採。
     (三)、至另案被告黎世寬嗣於另案偵查中雖曾改稱：當時係與案外人丁○○、陳
         煥松二人前往被告乙○○位於苗栗縣南庄鄉南江村福南山區之工寮，由案
         外人丁○○向被告乙○○借工具及前開搬運車後，再與案外人丁○○、陳
         煥松到查獲現場，且係案外人丁○○、甲○○拆車等語；另案被告何偲汝
         於另案偵查中亦改稱：當天係另案被告黎世寬與案外人丁○○、甲○○二
         人偕同向被告乙○○借前開搬運車及工具，嗣與被告乙○○到現場取回搬
         運車及工具時，上開汽車之引擎已被吊起來等語，被告乙○○於本案偵查
         中亦附和其詞為相同之供述。惟另案被告黎世寬嗣於該另案偵查中則供稱
         ：前述供詞並非實在等語，而另案被告何偲汝亦復供陳：案外人丁○○並
         未前往借車等語，核與證人丁○○於另案偵查中及本院審理時結證情節相
         符，且案外人陳換松於本案偵查中亦證稱：未曾與另案被告黎世寬及案外
         人丁○○向被告乙○○借用上揭工具等語，足徵另案被告黎世寬、何偲汝
         事後附和與被告乙○○上開陳述，應為事後串供，而為迴護被告乙○○之
         詞，而不足採信，自尚難據以為有利於被告之認定。
    綜上所述，本件事證已臻明確，被告收受贓物之犯行，應堪認定。
二、核被告所為，係犯刑法三百四十九條第一項之收受贓物罪。被告前因犯竊盜及違
    反麻醉藥品管理條例案件，經法院分別判處有期徒刑十月、三月及六月確定，甫
    於八十八年五月三日執行完畢，有臺灣高等法院檢察署刑案紀錄簡覆表在卷可稽
    ，其受有期徒刑執行完畢後，五年以內再犯本件有期徒刑以上之罪，為累犯，應
    依刑法第四十七條規定加重其刑。爰審酌被告犯罪之動機、目的、手段，犯罪所
    生之危害及其犯罪後之態度等一切情狀，量處如主文所示之刑，並諭知易科罰金
    之折算標準。
據上論斷，應依刑事訴訟法第二百九十九條第一項前段，刑法第三百四十九條第一項
、第四十七條、第四十一條第一項前段，罰金罰鍰提高標準條例第一條前段、第二條
，判決如主文。
本案經檢察官李殷財到庭執行職務。
中      華      民      國    九十一    年      七      月     十八     日
                                    臺灣苗栗地方法院刑事第二庭
                                        法  官  林  燦  都
右正本證明與原本無異。
如不服本判決，應於送達後十日內向本院提出上訴狀（須附繕本），上訴於臺灣高等
法院臺中分院。
                                        書記官  陳  建  分
中      華      民      國    九十一    年      七      月     十八     日
附錄論罪科刑法條
刑法第三百四十九條第一項：
收受贓物者，處三年以下有期徒刑、拘役或五百元以下罰金。
